臺灣臺中地方法院刑事判決　　　　　　　　　　　　　　九十一年度訴字第五七號
　　公　訴　人　台灣台中地方法院檢察署檢察官
　　被　　　告　甲○○
右列被告因毒品危害防制條例案件，經檢察官提起公訴（九十年度毒偵字第五四九０
號），本院判決如左：
    主  文
甲○○施用第一級毒品，累犯，處有期徒刑捌月，扣案之含有第一級毒品海洛因殘渣
袋壹個，沒收銷燬之；又施用第二級毒品，累犯，處有期徒刑陸月，扣案之含有第二
級毒品安非他命殘渣袋壹個，沒收銷燬之，另吸食器貳組，沒收之。主刑部分應執行
有期徒刑壹年。
    事  實
一、甲○○前曾有竊盜、贓物及違反麻醉藥品管理條例前科，又於民國（下同）八十
    四年九月二日、八十五年五月十三日，因違反麻醉藥品管理條例、藥事法案件，
    經本院及臺灣高等法院臺中分院各判處有期徒刑七月、十月，後上開二罪經併定
    應執行刑為有期徒刑一年二月確定；復於八十五年十月十一日、八十五年十月十
    九日，再因違反麻醉藥品管理條例、藥事法案件，經臺灣高等法院臺中分院、本
    院各判處有期徒刑八月、一年確定，後經送監執行及接續執行，並於八十七年一
    月十三日假釋付保護管束出監，迨八十七年三月二十二日假釋期滿未經撤銷視為
    執行完畢，復於八十七年及八十八年間因施用毒品案件，經依本院先後裁定送觀
    察、勒戒後，均無繼續施用毒品傾向，由臺灣臺中地方法院檢察署檢察官分別於
    八十七年七月廿一日以八十七年度偵字第一九三九四號及八十八年一月二十五日
    以八十八年度偵字第一六七七號為處分不起訴確定，復因施用第二級毒品安非他
    命，先送強制戒治，並提起公訴，嗣經台灣高等法院台中分院於八十八年十二月
    十二日以八十八年度上易字第二九九一號判處應執行有期徒刑一年二月確定。詎
    甲○○復基於施用第一級毒品海洛因及第二級毒品安非他命之各別犯意，於九十
    年十一月十日某時，在台中縣潭子鄉○○路○段四九三巷六號其友人住處，以海
    洛因滲入香煙之方式，非法施用第一級海洛因一次，又以將安非他命置於吸食器
    內，於其下以火燒生煙之方式，非法施用第二級毒品安非他命一次。嗣於九十年
    十一月十三日二十四時許，為警持搜索票，在上開台中縣潭子鄉○○路○段四九
    三巷六號處查獲甲○○、張中龍及康碧真等人，並扣得含有第一級毒品海洛因殘
    渣袋及含有第二級毒品安非他命殘渣袋各壹個，暨甲○○所有供其施用第二級毒
    品安非他命之吸食器二組。
二、案經臺中市警察局移送臺灣臺中地方法院檢察署檢察官偵查起訴。
    理  由
一、訊據被告固不諱言確有於上開時、地，以事實欄所示之方式，非法施用第一、二
    級毒品海洛因及安非他命之事實，惟矢口否認上開扣案物係其所有。經查：（一
    ）被告右揭施用第一、二級毒品之犯行，除據其供承在案外，另被告為警查獲時
    所採之尿液經送驗確呈有嗎啡及安非他命陽性反應，有台中市衛生局煙毒尿液檢
    驗成績書一份附卷可稽，其後本院復送法務部調查局複驗，檢驗結果亦確呈嗎啡
    及甲基安非他命之陽性反應，有該局檢驗通知書一份在卷可按，可見被告自白施
    用第一、二級毒品之犯行，核與事實相符，應堪採信。又前揭如事實欄所示之扣
    押物，均為甲○○所有等情，已據同時被查獲之張中龍及康碧真於警訊中供述明
    確，而其等二人均為被告之好友，自無誣陷之理，並有前揭如事實欄所示之扣押
    物扣案可稽，足徵上開扣押物應屬被告所有無訛。（二）又被告於八十七年及八
    十八年間因施用毒品案件，經依本院先後裁定送觀察、勒戒後，均無繼續施用毒
    品傾向，由臺灣臺中地方法院檢察署檢察官分別於八十七年七月廿一日以八十七
    年度偵字第一九三九四號及八十八年一月二十五日以八十八年度偵字第一六七七
    號為處分不起訴確定，復因施用第二級毒品安非他命，先送強制戒治，並提起公
    訴，嗣經台灣高等法院台中分院於八十八年十二月十二日以八十八年度上易字第
    二九九一號判處應執行有期徒刑一年二月確定等情，亦有刑案資料查註紀錄表及
    台灣高等法院被告全國前案紀錄表各一份附卷可稽。綜上，被告所辯，不足採信
    ，本件事證明確，被告犯行堪以認定。
二、核被告所為，係犯毒品危害防制條例第十條第一項之施用第一級毒品罪、同條第
    二項之施用第二級毒品罪。其施用前後持有第一級毒品海洛因、第二級毒品安非
    他命之低度行為，各為施用之高度行為所吸收，均不另論罪。又其於八十四年九
    月二日、八十五年五月十三日，因違反麻醉藥品管理條例、藥事法案件，經本院
    及臺灣高等法院臺中分院各判處有期徒刑七月、十月，後上開二罪經併定應執行
    刑為有期徒刑一年二月確定，復於八十五年十月十一日、八十五年十月十九日，
    再因違反麻醉藥品管理條例、藥事法案件，經臺灣高等法院臺中分院、本院各判
    處有期徒刑八月、一年確定，後經送監執行及接續執行，並於八十七年一月十三
    日假釋付保護管束出監，迨八十七年三月二十二日假釋期滿未經撤銷視為執行完
    畢，有臺灣臺中地方法院檢察署刑案查註記錄表一份在卷可憑，其於刑之執行完
    畢五年以內再犯本件有期徒刑以上各罪，為累犯，各應依法加重其刑。被告所犯
    上開二罪，犯意各別，行為不同，為數罪應分論併罰。爰審酌被告前因施用毒品
    犯行，甫經觀察、勒戒，經檢察官不起訴處分，及本院判處罪刑後猶故態復萌，
    再施用第一級、第二級毒品不輟，無視於毒品對於自身健康之戕害及國家對於杜
    絕毒品犯罪之禁令，然被告犯後尚知悔悟，諒之施用毒品者均有相當程度之生理
    成癮性及心理依賴性，其犯罪心態與一般刑事犯罪之本質並不相同，容應以「病
    人」之角度為考量，並側重適當之醫學治療及心理矯治為宜，且被告經施以長時
    間之強制戒治，固屬保安處分之一種，然既與其所應受之刑罰，同係限制人身自
    由，揆諸比例原則，量刑不宜過重等一切情狀，量處如主文所示之刑，並定其應
    執行刑。扣案之含有第一級毒品海洛因殘渣袋及含有第二級毒品安非他命殘渣袋
    各一個，因其上之殘渣與袋子無從剝離，分別係毒品危害防制條例第二條第二項
    規定之第一級毒品、第二級毒品，爰依同法第十八條第一項前段規定，分別於各
    該罪項下宣告沒收銷燬之；又吸食器貳組，為被告所有供施用第二級毒品安非他
    命所用之物，已如前述，爰依刑法第三十八條第一項第二款之規定於該罪之項下
    宣告沒收之。
三、另被告甲○○於本院審理時供承於九十年十一月十四日，在上址查獲之康碧真係
    其女友「康惠彭」所偽簽（含指紋）的等語（見本院九十一年五月七日審判筆錄
    ），果其所言屬實，則康惠彭涉有偽造署押罪嫌，然是否屬實，應由檢察官另行
    處理，併此敘明。
據上論斷，應依刑事訴訟法第二百九十九條第一項前段，毒品危害防制條例第十條第
一項、第二項、第二十條第三項、第十八條第一項前段，刑法十一條前段、第四十七
條、第三十八條第一項第二款、第五十一條第五款，判決如主文。
中       華       民       國     九十一     年     五    月   二十一   日
                                          法  官  吳  進  發
右正本證明與原本無異。
如不服本判決，應於判決送達後十日內向本院提出上訴狀，上訴於臺灣高等法院臺中
分院( 須附繕本 )。
                                          書記官
中       華       民       國     九十一     年     五    月   二十一   日
